---
title: "Raport - główne przyczyny stopniowego zmniejszania się długości śledzi"
author: "Roman Kaczorowski"
date: "19 11 2016"
output:
  html_document:
    number_sections: yes
    toc: yes
    toc_float: true
    fig_width: 8
    fig_height: 6
runtime: shiny
---


#Streszczenie

Analizie poddano zbiór danych dotyczący połowu śledzia oceanicznego. Dane zawierały ponad 50 tysięcy rekordów, które pochodziły z przestrzeni około 60 lat. Zgodnie z podanymi informacjami, traktowano *X* jako atrybut wskazujący na czas, pomimo braku jednostki i jego niespójności ze zmianami wartości atrybutu *xmonth*. Po wstępnym oczyszczeniu danych, wykorzystano algorytm uczenia maszynowego "random forest" i wykryto, że główną przyczyną tego zjawiska jest utrzymujący się wzrost temperatury przy powierzchni wody.

#Inicjalizacja bibliotek potrzebnych do raportu.

```{r setup, echo=TRUE, results='hide', warning=FALSE, message=FALSE}
knitr::opts_chunk$set(echo = TRUE)
library('shiny')
library('dplyr')
library('ggplot2')
library('caret')
library('corrplot')
library('reshape2')
library('zoo')
library('caret')

```

# Dane

## Wczytywanie danych.

Dane są pobierane z pliku csv, przy pomocy funkcji read.csv(). Następnie cfin1, cfin2, chel1, chel2, lcop1 i lcop2 są zamieniane na atrybut numeryczny, ponieważ po wczytaniu zostały sklasyfikowane jako nominalny.

```{r wczytywanie_danych, echo=TRUE, results='hide', warning=FALSE}

herring <- read.csv("sledzie.csv")

herring$cfin1 <- as.numeric(as.character(herring$cfin1))
herring$cfin2 <- as.numeric(as.character(herring$cfin2))
herring$chel1 <- as.numeric(as.character(herring$chel1))
herring$chel2 <- as.numeric(as.character(herring$chel2))
herring$lcop1 <- as.numeric(as.character(herring$lcop1))
herring$lcop2 <- as.numeric(as.character(herring$lcop2))
herring$sst <- as.numeric(as.character(herring$sst))

```

## Opis danych

| Dane  | Opis  | Jednostka  |
|---------|-----------------------------|------------------------------------|
| length  | długość złowionego śledzia  | cm  |
| cfin1  |  dostępność planktonu |  zagęszczenie Calanus finmarchicus gat. 1 |
| cfin2  |  dostępność planktonu |  zagęszczenie Calanus finmarchicus gat. 2 |
| lcheal1  | dostępność planktonu  | zagęszczenie Calanus helgolandicus gat. 1  |
| lcheal2  | dostępność planktonu  | zagęszczenie Calanus helgolandicus gat. 2  |
| lcop1  | dostępność planktonu  | zagęszczenie widłonogów gat. 1  |
| lcop2  | dostępność planktonu  | zagęszczenie widłonogów gat. 2  |
| fbar  | natężenie połowów w regionie  | ułamek pozostawionego narybku  |
| recr  |  roczny narybek  | liczba śledzi  |
| cumf  | łączne roczne natężenie połowów w regionie  | ułamek pozostawionego narybku  |
| totaln  |  łączna liczba ryb złowionych w ramach połowu  | liczba śledzi  |
| sst  |  temperatura przy powierzchni wody |  °C |
| sal  |  poziom zasolenia wody |  Knudsen ppt |
| xmonth  | miesiąc połowu  | numer miesiąca  |
| nao  |  oscylacja północnoatlantycka |  mb |

## Reprezentacja danych

```{r reprezentacja_danych, echo=FALSE, results=TRUE}

herringSummary <- summary(herring)
herringRare <- tbl_df(herring)
herringOrigin <- herring

knitr::kable(herringSummary[,2:5])
knitr::kable(herringSummary[,6:9])
knitr::kable(herringSummary[,10:13])
knitr::kable(herringSummary[,14:16])

```

##Wartości puste

Do usunięcia wartości pustych, użyto funkcji na.approx z pakietu 'Zoo'. Działa ona tak, że w miejsce wartości pustej wstawia wynik z interpolacji liniowej.Wartości dobierane są one odpowiednio dla każdej kolumny. Niestety funkcja ta nie może mieć na początku i na koncu wartości NA, dlatego tez te zostały zastąpione przez średnią z danej kolumny.

```{r usuwanie_wartosci_pustych, echo=TRUE }
##usuwanie wartości pustych.
nr = nrow(herring)
for(i in 1:ncol(herring)){
  if(is.na(herring[1,i])){
    herring[1,i] <- median(herring[,i], na.rm = TRUE)
  }
  if(is.na(herring[nr,i])){
    herring[nr,i] <- median(herring[,i], na.rm = TRUE)
  }
  herring[,i] <- na.approx(herring[,i])
}

herringData <- tbl_df(herring)
```

#Rozkład danych

Poniższe histogramy prezentują rozkłady wartości atrybutów w zbiorze. Tylko atrybut length charakteryzuje się rozkładem zbliżonym do rozkładu normalnego. Pozostałe atrybuty posiadają bardzo nieregularne rozkłady wartości.
Został pominięty rozkład dla atrybutów X, ponieważ jest on identyfikatorem oraz xmonth. Warto zwrócić uwagę że dla atrybutu cfin1 wartości powtarzalność sięga prawie maksymalnej wartośći podziału nawet przy dużym binie.

```{r rozkład_danych, echo=FALSE}
ui <- pageWithSidebar(
  headerPanel(''),
  sidebarPanel(
    sliderInput("max","Liczba binów:", min = 1,  max = 40,  value = 10)),
  div(class="col-sm-12",mainPanel(
    plotOutput('HistogramPlot', width = "1000px", height = "1000px")
  ))
)

# Define server logic required to draw a histogram
server <- function(input, output, session) {
  # Combine the selected variables into a new data frame
  selectedBins <- reactive({
    input$max
  })

  d <- melt(herringRare[,-c(1,15)])

output$HistogramPlot <- renderPlot({
  ggplot(d,aes(x = value)) + 
facet_wrap(~variable,scales = "free_x") + 
geom_histogram(bins = selectedBins(), fill = "#039be5") + theme_classic()
  })

}

# Run the application 
tags$div(id='plot1', shinyApp(ui = ui, server = server))

```

#Zmiana długośći śledzia w czasie

```{r przedstawienie_danych, echo=FALSE}
# Define UI for application that draws a histogram
ui <- pageWithSidebar(
  headerPanel(''),
  sidebarPanel(
    selectInput('month', 'Miesiąc', c("Wszystkie" = "all", "styczen"="1", "luty" = "2", "marzec" = "3", "kwiecien" = "4", "maj" = "5", "czerwiec" = "6", "lipiec" = "7", "sierpien" = "8", "wrzesien" = "9", "październik" = "10", "listopad" = "11", "grudzien" = "12"))
  ),
  mainPanel(
    plotOutput('plot1')
  )
)

# Define server logic required to draw a histogram
server <- function(input, output, session) {
  # Combine the selected variables into a new data frame
  selectedData <- reactive({
    if(input$month == "all"){
      herringData %>%
      select(X, length)
    }else{
      herringData %>%
      filter(xmonth == input$month) %>%
      select(X, length)
    }
  })

output$plot1 <- renderPlot({ggplot(selectedData(), aes(x = X, y=length)) + geom_point(alpha = 0.2, color="#00897b") + geom_smooth(method="auto", se=TRUE, color="#ef5350") + theme_classic()})

}

# Run the application 
tags$div(id='plot2', shinyApp(ui = ui, server = server))

```

# Korelacja atrybutów
Korelacja pomiędzy atrybutami została sprawdzona, przy użyciu funkcji cor() z wykorzystaniem współczynnika korelacji Pearsona. Wykres przedstawia zależności pomiędzy atrybutami.
```{r korelacja}

cor <- round(cor(select(herring, -c(X, xmonth))), digits = 2)
knitr::kable(cor)

corrplot.mixed(cor, lower="number", upper="square", order ="hclust")

```

Najsilniesze powiazanie można zauważyć pomiędzy:

* chel1 i lcop1
* chel2 i lcop2
* cumf i totaln


#Model predykcyjny

Przed rozpoczęciem trenowania modelu, zostały usunięte atrybuty o silnej korelacji. Usunięte atrybuty to: chel1, chel2, cumf oraz X (kolumna identyfikatora). Podanto został usuniety atrybut "recr", ponieważ miał zerową korelacje "length". Zbiór został podzielony na treningowy i testujący w stosunku odpowiednio 80:20. Aby zachować rozkład wartości atrybutu length, zostało użyte losowanie warstwowe. Najlepiej ocenianym modelem predykcyjnym okazał się "random forest".
```{r predykcja_modelu, cache=TRUE, warning=FALSE}

herringToR <- tbl_df(herring) %>%
  select(-c(X, xmonth, chel1, chel2, cumf, recr, cfin1))

herringRaw <- tbl_df(herringOrigin) %>%
  select(-c(X, xmonth, chel1, chel2, cumf, recr, cfin1))

set.seed(15)
inTraining <- 
  createDataPartition(
    y = herringToR$length,
    p = .80,
    list = FALSE)

train <- herringToR[inTraining, ]
test <- herringToR[-inTraining, ]

ctrl <- trainControl(
  method = "repeatedcv",
  number = 6,
  repeats = 10)

fit <- train(length ~ .,
             data = train,
             method = "rf",
             trControl = ctrl,
             ntree = 20,
             importance = TRUE)

test <- na.omit(test)
predicted <- predict(fit, test)
actual <- test[, "length"]

finalModaelRanking <- varImp(fit)
testR <- tbl_df(postResample(as.matrix(test[,1]),predicted))

knitr::kable(data.frame(model = c("treningowy","testowy"), RSME = c(fit$results$RMSE[3],testR$value[1]), Rsuqred = c(fit$results$Rsquared[3],testR$value[2])))

```

Jak widać róznica pomiędzy RSME dla zbioru testowego i treningowego jest mała, czyli nie zachodzi tutaj zjawisko przeuczenia modelu.

#Istotność atrybutów
##Ranking
Ranking ważności atrybutów dla zbudowanego modelu regresji wygląda następująco:

```{r istotność_atrybuty}

knitr::kable(data.frame(finalModaelRanking$importance))

```



##Zależność pomiędzy atrybutami
Z rankingu wynika, że najważniejszym atrybutem jest **sst**. Oznacza to że głownym czynnikiem wpływającym na długość śledzia jest temperatura przy powierzchni wody. Na poniższym wykresie można zauwazyć zależność pomiędzy wybranym atrybutem, a długością sledzia. Dane zostały ustandaryzowane w celu lepszej wizualizacji. 

```{r istotność_atrybutów, echo=FALSE}
colnames <- colnames(herring)
herringS <- tbl_df(scale(herring))
# Define UI for application that draws a histogram
ui <- pageWithSidebar(
  headerPanel(''),
  sidebarPanel(
    selectInput('attr', 'Atrybut', colnames[! colnames %in% c("X", "xmonth", "length")])
  ),
  mainPanel(
    plotOutput('plot3')
  )
)

# Define server logic required to draw a histogram
server <- function(input, output, session) {
  # Combine the selected variables into a new data frame
  selectedData <- reactive({ 
    herringS[, input$attr]
    })
  
  selectedLabel <- reactive({
    input$attr
  })

output$plot3 <- renderPlot({
ggplot(herringS,aes(X,sst)) + geom_smooth(aes(X,selectedData()), color="#ff5722") + geom_smooth(mapping=aes(X,length), color="#00bcd4") + labs( y="znormalizowana wartość",x="czas",title=paste("Korelacja length i",selectedLabel())) + theme_classic()
  })
}

# Run the application 
tags$div(id='plot3', shinyApp(ui = ui, server = server))

```

# Podsumowanie

Celem analizy danych było określenie przyczyn zmniejszania się długości śledzi oceanicznych wyławianych w Europie. Wejściowy zbiór danych okazał się dość trudny w przetwarzaniu. Dla wielu różnych długości śledzia, wszystkie pozostałe atrybuty posiadały te same wartości, co powodowało duże odchylenia wartości przewidywanej.Po analizie histogramów i korelacji do budowy modelu regresora zostały użyte następujące kolumny: cfin2, lcop1, lcop2, fbar, totaln, sst, sal oraz nao. Do regresji została wykorzystana metoda "random forest". Daje ona poprawne wyniki.Dla tak zbudowanego modelu regresji, najważniejszym atrybutem do przewidywania długości śledzia jest **sst**.

<script tyle="text/javascrpt">

$('#plot1 iframe').attr({"height":"1250"});
$('#plot2 iframe').attr({"height":"500"});

</script>
